---
title: "DM_Sujet_2_ROMANO_LUCAS"
output: pdf_document
author: Samuel ROMANO, Clémence LUCAS
date: "2026-04-01"
---
# Introduction
Ce devoir maison porte sur l'analyse des inégalités sur le marché du travail en France, en mettant l'accent sur l'impact de l'**origine**. L'objectif est de mesurer l'effet de cette variable sur deux dimensions : la **marge intensive** (le salaire horaire) et la **marge extensive** (la probabilité d'être au chômage).

# Préparation des données 

```{r}
hhjejehj
```


## Chargement des packages
```{r}
library(haven) #pour interpréter les données .dta
library(dplyr) #pour manipuler les données
```

## Chargement des données
```{r}
df <- read_dta("DM_Subject_2_Data.dta") #upload le fichier avant, cf carré en bas à droite
```

# 1. Marge intensive (salaire net horaire)

## Question 1 
Champ étudié : individus actifs occupés pour le dernier trimestre 
```{r}
df_act_occup_6 <- df[df$t == 6 & df$acteu == 1, ]
```

Dans un premier temps, on assimile la variable origine à l'indicatrice d'avoir une origine française ou non. 

Variables d'intérêt : 







